臺灣臺南地方法院刑事判決　　　　　　　　　　　　　九十一年度訴字第四一號
　　公　訴　人　臺灣台南地方法院檢察署檢察官
　　被　　　告　己○○
　　指定辯護人　本院公設辯護人　甲○○
右列被告因公共危險案件，經檢察官提起公訴（九十年度偵字第一二四七七號），本
院判決如左：
    主  文
己○○放火燒燬他人所有之紙箱、塑膠盒，致生公共危險，累犯，處有期徒刑壹年拾
月。
    事  實
一、己○○曾有竊盜、違反麻醉藥品管理條例罪等前科，其中於民國八十五年間所犯
    違反麻醉藥品管理條例罪，經台灣高等法院台南分院判處有期徒刑五月，於八十
    七年十月二十八日執行完畢，竟仍不知悔改。其於民國九十年十月一日下午六時
    三十分許因與其妻丙○○為了繳交大樓管理費新台幣（下同）五百元而發生口角
    ，竟由台南市○區○○街一四一巷四六號四樓之八號打電話至台南市○區○○路
    三四八巷十六號丙○○娘家，向丙○○（按當時回娘家居住）恐嚇稱：要放火燒
    毀其娘家，致丙○○心生畏懼而危害其安全。嗣己○○果於同日晚上十時二十分
    許，攜帶汽油前往己○○岳父乙○○之住處後門處，基於放火燒毀乙○○所有陳
    放在該處旁陳放之紙箱及塑膠盒各乙個之犯意，將汽油潑灑在其上，再加以引火
    點燃，而燒燬該紙箱及塑膠盒，而引發火勢，致生有延燒及乙○○房屋及鄰近房
    屋之公共危險，幸經乙○○發現後即時撲滅火勢，而僅燻黑乙○○屋後之牆壁及
    窗戶。
二、案經台南市警察局第六分局報請台灣台南地方法院檢察署檢察官偵查起訴。
    理  由
一、訊據被告己○○故坦承於上開時間與其妻丙○○發生口角，並揚言要放火燒丙○○之娘家，然矢口否認當日晚間十時二十分許有至台南市○區○○路三四八巷十
    六號後門處，點火將紙箱及塑膠盒燒燬，辯稱：當日晚間十時二十分許，伊並無
    到火警現場，案發時間伊仍在大德街住處，伊老闆娘曾打電話要給伊，伊老闆及
    老闆娘知道云云。惟查右開事實，迭據告訴人乙○○於警訊時及偵審中指訴綦詳
    ，核與證人丙○○於警訊時及偵審中證述之被告恐嚇及放火情節、證人即乙○○
    之鄰居戊○○於警訊時指證目擊被告於案發當晚九時（按應係十時二十分許之誤
    ）許走入乙○○住處，然後用衝的跑出來，手上拿著一捲報紙跳上機車逃逸等語
    均相符，並有現場照片五幀在卷足稽。參以本件復有被告向丙○○恐嚇放火燒乙○○住處，未幾乙○○屋後門旁陳放之紙箱及塑膠盒意，即遭人將汽油潑灑在其
    上，再加以引火點燃，而燒毀該紙箱及塑膠盒，而引發火勢之情況證據，及經檢
    察官向中華電信股份有限公司函查火警當日己○○住處電話「（０六）0000
    000」及其所老闆娘「丁○」者電話「（０六）0000000」資料顯示，
    當日二支電話並無通聯之記錄，有該通聯記錄附卷足佐，且該證人丁○者復經本
    院傳訊無著等情觀之，自足認告訴人乙○○之指訴與事實相符，足以採信，被告
    所辯與事實不合，無非事後畏罪卸責之詞，不足採信。又其對居住於乙○○住處
    之丙○○恐嚇放火燒毀該屋，自足致丙○○心生畏懼而危害其安全，其前開放火
    而引發火勢，自致生有延燒及乙○○房屋及鄰近房屋之公共危險甚明。罪證明確
    ，被告犯行堪以認定。
三、核被告己○○所為，係犯刑法第一百七十五條第一項之放火燒燬前二條以外之他
    人所有物，致生公共危險者罪。其前恐嚇放火之低度行為，應為該實害之放火行
    為所吸收，不另論罪。又被告曾於八十五年間所違反麻醉藥品管理條例罪，經台
    灣高等法院台南分院判處有期徒刑五月，於八十七年十月二十八日執行完畢，有
    台灣高等法院被告全國前案紀錄表一紙附卷及台灣台南地方法院檢察署八十五年
    度執字第三九三四號卷卷宗可按，其於五年內再犯本件有期徒刑以上之罪，應依
    累犯規定依法加重其刑。爰審酌被告之素行、犯罪之動機、手段、目的、所生危
    害及犯罪後態度等一切情狀，量處如主文所示之刑，以示懲儆。
三、據上論斷，應依刑事訴訟法第二百九十九條第一項前段，刑法第一百七十五條第
    一項、第四十七條，判決如主文。
中      華      民      國      九十一      年    九    月    二十七    日
                              臺灣臺南地方法院刑事第二庭
                                  法  官    柯  顯  卿
右正本證明與原本無異。
如不服本判決，應於判決送達後十日內向本院提出上訴狀( 應附繕本 )。
                                   書記官   盧  立  勇
中      華      民      國      九十一      年    九    月      三十    日
附錄本案論罪科刑法條全文：
刑法第一百七十五條第一項：
    放火燒燬前二條以外之他人所有物，致生公共危險者，處一年以上、七年以下有
    期徒刑。
